---
title: "《国际关系定量分析基础》2020秋季期末论文题目"
date: "2020年12月31日"
author:
  - 成员1
  - 成员2
  - 成员3
  - 成员4
  - 成员5
documentclass: ctexart
header-includes:
  - \usepackage{float}
output:
  #bookdown::word_document2:
  bookdown::pdf_document2:
    toc: false
    number_sections: no
    latex_engine: xelatex
indent: true    
bibliography: bibliography.bib   
fontsize: 12pt
spacing: onehalfspacing
geometry: margin=1in
---

```{r setup, include=FALSE}
library(knitr)
library(formatR)
library(dplyr)
library(ggplot2)
library(scales)
library(ggthemes)
opts_chunk$set(tidy=FALSE, message = FALSE, warning = FALSE,fig.pos = "H", out.extra = "",
               fig.align='center', tidy.opts=list(arrow=TRUE, indent=2)) 
```

\begin{center}
{\bf 内容摘要}
\end{center}

这一部分是你的内容摘要，通常200-300字左右。内容摘要需要总结研究的问题，主要理论和假设，主要数据和模型，以及简要总结论文的研究发现和研究的意义。




# 导论

这一部分是论文的导论部分，应该不超过2页。第一段首先需要阐述论文的研究问题或者puzzle。同时第二段应该总结既有研究对于这个问题的回答及其不足之处。然后，开始总结你的主要观点、假设，你的研究如何解决这个问题，以及简要预览你的研究发现，总结研究的意义。

[@nils2012]

@nils2012

关于注释，需要建立一个 `bibliography.bib`，然后就可以直接自动下载论文引用了[@marshall2002polity].

关于脚注：Footnotes are put inside the square brackets after a caret `^[]`, e.g., ^[This is a footnote.]

关于插入图： `![alt text or image title](path/to/image)`

或者使用`knitr::include_graphics`
```{r eval=FALSE, fig.cap="图的标题"}
library(knitr)
include_graphics(path/to/image)
```

关于参考文献：https://rmarkdown.rstudio.com/authoring_bibliographies_and_citations.html


# 理论和假设

这一部分讨论你对研究问题的主要观点，根据既有的研究提炼的初步回答，形成研究假设。

# 研究设计
研究设计部分需要关注如何来检验上一部分提出的假设。这包括两个方面：第一，如何获取数据和变量；第二，使用何种统计方法。

## 数据与变量

这一部分介绍数据的来源、变量如何赋值，以及通常简要描述一些关键的变量，尤其是变量的描述性统计表格或者相关系数。例如，数据来自于 @weidmann2010geography

```{r echo=FALSE,results='asis', message=FALSE, warning=FALSE}
data(mtcars)
library(stargazer)
stargazer(mtcars, summary.stat = c("n", "mean", "max", "min", "sd"), 
          header = FALSE, title = "变量的描述性统计")
```



## 模型方法

这一部介绍使用何种统计方法检验假设。

# 统计结果与讨论

这一部分报告统计分析的结果，并结合假设讨论研究的发现

```{r echo=FALSE,results='asis', message=FALSE, warning=FALSE}
options(digits = 4)
fit1 = lm(mpg ~ cyl + wt, data = mtcars)
fit2 = lm(mpg ~ cyl + wt + gear, data = mtcars)
stargazer(fit1, fit2, header=FALSE, type = "latex", title = "回归结果")
```



```{r scatter, echo=FALSE, out.width= "70%", fig.cap='cars回归系数。'}
library(dotwhisker)
#library(interplot)
dwplot(list(fit1, fit2), conf.level = .95) + theme_bw()
```

# 结论
这一部分总结全文，阐述研究的启事和意义



# 参考文献
\setlength{\parindent}{-0.2in}
\setlength{\leftskip}{0.2in}
\setlength{\parskip}{8pt}
\vspace*{-0.2in}
\noindent


